【裁判字號】    98,易,4180
【裁判日期】    990114
【裁判案由】    竊盜
【裁判全文】
臺灣臺中地方法院刑事判決              98年度易字第4180號
公  訴  人  臺灣臺中地方法院檢察署檢察官
被      告  己○○
上列被告因竊盜案件，經檢察官提起公訴（98年度偵字第28766
號），本院判決如下：
    主    文
己○○犯如附表所示之竊盜罪，各處如附表所示之刑。應執行有
期徒刑壹年肆月；扣案之一字型螺絲起子壹支沒收。
    犯罪事實
一、己○○前於民國九十三年間，曾因妨害自由案件，經臺灣高
    等法院臺中分院以九十三年度上訴字第一一五二號判處有期
    徒刑十月，嗣經最高法院駁回上訴而告確定，其入監執行後
    ，甫在九十四年十二月二十九日因縮刑期滿執行完畢；詎己○○仍不知悔改，猶基於意圖為自己不法所有之竊盜犯意，
    先後於如附表所示之時間，以如附表所示之方式，在如附表
    所示之地點，竊取如附表所示之甲○○等人之財物，其竊得
    上開物品得手後，隨即將部分可變賣之物持往臺中市○區○○路之跳蚤市場銷贓變賣為現金，並花用殆盡，至其餘尚未
    或無法變賣之物則置放於其位在臺中市○區○○路一六八巷
    五七號五樓之住處內；另己○○所竊得如附表編號五所示之
    車牌號碼8720－LT號自用小客車，則供己平日代步使用。嗣
    己○○因另涉犯毒品危害防制條例案件，為警持本院核發之
    搜索票至其上開住處內搜索查獲，員警且在其上開住處內扣
    得前揭其所竊得，惟尚未或無法變賣之物（均已發還被害人
    ），暨其所有，用供其為附表編號二至編號四所示竊盜犯行
    所使用之一字型螺絲起子一支；並另於己○○該住處之車庫
    內起獲上開其竊得之車牌號碼8720－LT號自用小客車（亦已
    發還予被害人戊○○），始由警進而查悉上情。
二、案經臺中市警察局第一分局移送臺灣臺中地方法院檢察署檢
    察官偵查起訴。
    理    由
一、按被告以外之人（包括證人、鑑定人、告訴人、被害人及共
    同被告等）於審判外之陳述雖不符刑事訴訟法第一百五十九
    條之一至之四等四條之規定，而經當事人於審判程序同意作
    為證據，法院審酌該言詞陳述或書面陳述作成時之情況，認
    為適當者，亦得為證據；當事人、代理人或辯護人於法院調
    查證據時，知有刑事訴訟法第一百五十九條第一項不得為證
    據之情形，而未於言詞辯論終結前聲明異議者，視為有前項
    之同意，同法第一百五十九條之五定有明文。立法意旨在於
    傳聞證據未經當事人之反對詰問予以核實，原則上先予排除
    ；惟若當事人已放棄反對詰問權，於審判程序中表明同意該
    等傳聞證據可作為證據；或於言詞辯論終結前未聲明異議，
    基於尊重當事人對傳聞證據之處分權及證據資料愈豐富，愈
    有助於真實發見之理念，且強化言詞辯論主義，使訴訟程序
    得以順暢進行，上開傳聞證據亦均具有證據能力。本件被告
    己○○已於本院表示就被害人甲○○、庚○○、丙○○、乙○○、戊○○於警詢中之言詞陳述內容並無異見，且同意作
    為證據（見本院卷第19頁），經本院審酌被害人甲○○等人
    此等陳述作成時之客觀狀況，並無任何不當施壓或干擾，亦
    未有事證顯示其有遭受不當取供之情形，因認以之作為本案
    之證據亦屬適當，依上開刑事訴訟法第一百五十九條之五第
    一項之規定，自得作為證據使用，合先敘明。
二、上開犯罪事實，業據被告己○○於本院訊問時坦認不諱，核
    與被害人甲○○、庚○○、丙○○、乙○○與戊○○等人於
    警詢中指訴物品遭竊之情節均大致相符（見警卷第16頁至第
    32頁，偵查卷第83頁至第84頁、第94頁至第95頁、第108頁
    至第109頁），另本件復有採證相片、被害人領回贓物照片
    、臺中市警察局第一分局西區派出所贓物認領保管單、臺中
    市警察局第一分局贓物認領保管單等件附卷（見警卷第66頁
    至第69頁、第55頁至第60頁，偵查卷第85頁至第86頁、第96
    頁至第97頁、第110頁），暨被告所有供其為本件如附表編
    號二、三、四號所示加重竊盜犯行所用之一字型螺絲起子一
    支扣案可資佐證，足見被告前揭自白，適與客觀事實相符，
    堪予採認。是本件事證至臻明確，被告前揭犯行，均洵堪認
    定。
三、按刑法第三百二十一條第一項第三款之攜帶兇器竊盜罪，係
    以行為人攜帶兇器為其加重條件，此所謂兇器，其種類並無
    限制，凡客觀上足以對人之生命、身體、安全構成威脅，具
    有危險性之兇器為已足，並不以攜帶之初有行兇之意圖為必
    要（最高法院七十九年台上字第五二五三號判例意旨參照）
    。查被告己○○為本件如附表編號二、三、四所示之竊盜犯
    行時，均攜帶質地堅硬，可供兇器使用，客觀上足致他人生
    命、身體、安全發生危害之扣案一字型螺絲起子一支，並分
    別撬破車輛之右後車窗、進入車內竊取被害人庚○○等人放
    置於車內之物品，是核被告此部分所為，均係犯刑法第三百
    二十一條第一項第三款之攜帶兇器加重竊盜罪；另按刑法第
    三百二十一條第一項第三款所稱之「兇器」，乃依一般社會
    觀念足以對人之生命、身體、安全構成威脅，而具有危險性
    之「器械」而言，已見前述。而磚塊、石頭乃自然界之物質
    ，尚難謂為通常之「器械」，從而持磚塊、石頭砸毀他人車
    窗竊盜部分，尚難論以攜帶兇器竊盜罪（最高法院92年度台
    非字第38號判決意旨參照）。本件被告違犯如附表編號一、
    五所示之竊盜犯行時，依其於本院所供述，均係以路邊隨手
    撿拾之石頭擊破車輛右後車窗之方式，再進入車內竊得如附
    表編號一、五所示被害人甲○○與戊○○之財物，是被告此
    部分所為，則應係犯刑法第三百二十條第一項之普通竊盜罪
    。起訴及公訴人論告意旨固指被告此部分所為二次竊盜犯行
    ，亦係以扣案之一字型螺絲起子為之，因認被告此二次竊盜
    犯行同構成刑法之攜帶兇器加重竊盜；惟被告是否係以扣案
    之一字型螺絲起子撬壞如附表編號一、五所示車牌號碼462-
    LU號與8720－LT號之車窗，始進入車內竊盜，事涉刑法加重
    竊盜罪加重條件之構成，於審判上自需為嚴格之證明。本件
    被告固於警詢及偵查中均坦陳：伊約於九十八年十一月二十
    一日凌晨一時許，獨自一人騎乘伊弟弟名下YBF－815號重型
    機車前往臺中市○○○路○段三二六號對面之停車格，伊觀
    察四周，見四下無人後，用一字起子將該營業小客車右後方
    之車窗玻璃撬破‧‧‧。另約於同年十一月二十九日凌晨零
    時許，獨自一人騎乘伊弟弟名下YBF－815號重型機車前往臺
    中市○○○路○段三二六號對面之停車格，伊觀察四周，見
    四下無人後，用一字起子將該營業小客車右後方之車窗玻璃
    撬破‧‧‧等語，而就此部分亦自白有攜帶兇器竊盜之情形
    ；但其於本院已改稱：伊有時候是用起子敲破車窗玻璃，有
    時是用石頭砸破車窗玻璃‧‧‧。第一件和第五件是用石頭
    ，其餘的是用起子‧‧‧。第一件和第五件時沒有帶起子去
    等語（見本院卷第10頁反面、第19頁），且本院遍查全卷，
    此部分除被告於警詢及偵查中之自白外，檢察官始終未能具
    體指出其他被告係以扣案之一字型螺絲起子撬破上開車牌號
    碼462- U號與8720－LT號車輛車窗後行竊之實證，本院亦查
    無其他積極證據可資佐證被告有此部分攜帶兇器之加重竊盜
    犯行，則本件此部分除被告於警詢中之自白外，尚乏其他具
    體事證憑佐其上開二次犯行亦有攜帶螺絲起子之兇器行竊之
    情形，是縱認被告於警詢中之自白方為可採；然其所證者既
    為需嚴格證明之事項，依刑事訴訟法第一百五十六條第二項
    對於自白證明力與自由心證之限制，在無其他客觀事證相佐
    下，本件仍難遽認被告此部分所為亦該當於刑法第三百二十
    一條第一項第三款之加重構成要件。被告就如附表編號一、
    五所為既與加重竊盜之加重條件均未相合而僅構成普通竊盜
    罪，公訴人認被告所為此部分之犯行同涉犯刑法第三百二十
    一條第一項第三款之加重竊盜罪嫌，即有未洽；惟其基本社
    會事實仍屬同一，應予變更起訴法條。另被告有前開犯罪事
    實欄所載經有期徒刑宣告及執行完畢之情形，此有臺灣高等
    法院被告前案紀錄表可查，被告於有期徒刑執行完畢後，五
    年以內再犯本件皆為有期徒刑以上之各罪，均構成累犯，應
    依刑法第四十七條第一項之規定咸予以加重其刑。又被告所
    為五次竊盜犯行間，犯意均屬各別，行為且互異，復竊取侵
    害不同被害人之個人財產法益，應各予以分論併罰之。
四、爰審酌被告己○○為國中肄業（見臺中市警察局第一分局西
    區派出所調查筆錄教育程度欄），智識程度雖不高，仍應端
    正品行，奮發向上，竟囿於貪念而竊取他人財物，對他人之
    財產權恣意擅加侵害；且其正值青壯、體無殘缺，不思循正
    當管道賺取錢財謀生，反起意行竊，亦缺乏對他人財產權應
    予尊重之觀念；並衡酌被告犯行所肇致之具體損害程度，其
    犯後始終坦承犯行，犯罪後態度尚稱良好等一切情狀，分別
    量處如主文所示之刑，並定其應執行之刑；其普通竊盜罪行
    之部分，因與不得易科之價重竊盜罪併合處罰結果而不得易
    科罰金，自毋庸另贅為易科罰金折算標準之記載。另扣案之
    一字型螺絲起子一支，係被告所有且分別供其為如附表編號
    二、三、四所載加重竊盜犯行所用之物，業據被告供陳在案
    （見本院卷第19頁至第20頁反面），爰依刑法第三十八條第
    一項第二款之規定併為沒收之諭知。
據上論斷，應依刑事訴訟法第二百九十九條第一項前段、第三百
條，刑法第三百二十條第一項、第三百二十一條第一項第三款、
第四十七條第一項、第五十一條第五款、第三十八條第一項第二
款，刑法施行法第一條之一第一項、第二項前段，判決如主文。
本案經檢察官丁○○到庭執行職務。
中    華    民    國    99    年    1     月    14    日
                  刑事第三庭  法  官  陳思成
以上正本證明與原本無異。
如不服本判決應於收受判決後10日內向本院提出上訴書狀，並應
敘述具體理由；其未敘述上訴理由者，應於上訴期間屆滿後20日
內向本院補提理由書（均須按他造當事人之人數附繕本）「切勿
逕送上級法院」。
                              書記官  吳詩琳
中    華    民    國    99    年    1     月    14    日
附錄論罪科刑法條
刑法第三百二十條第一項
意圖為自己或第三人不法之所有，而竊取他人之動產者，為竊盜
罪，處五年以下有期徒刑、拘役或五百元以下罰金。
刑法第三百二十一條
犯竊盜罪而有左列情形之一者，處六月以上、五年以下有期徒刑
：
一、於夜間侵入住宅或有人居住之建築物、船艦或隱匿其內而犯
之者。
二、毀越門扇、牆垣或其他安全設備而犯之者。
三、攜帶兇器而犯之者。
四、結夥三人以上而犯之者。
五、乘火災、水災或其他災害之際而犯之者。
六、在車站或埠頭而犯之者。
前項之未遂犯罰之。
附表：
┌──┬─────┬───────┬────┬─────┬──────┬─────────┬─────┐
│編號│ 竊盜時間 │   竊盜地點   │ 被害人 │竊得之財物│  行竊方式  │  應科處之刑罰    │備      註│
├──┼─────┼───────┼────┼─────┼──────┼─────────┼─────┤
│ 一 │98年11月21│臺中市東區旱溪│ 甲○○ │計程車執業│隨手撿拾路邊│己○○竊盜，累犯，│          │
│    │日凌晨1時 │東路一段326號 │        │登記證1張 │之石頭敲破余│處有期徒刑月。  │          │
│    │許        │對面停車格    │        │、合作金庫│啟源所有之車│                  │          │
│    │          │              │        │銀行存摺1 │牌號碼462-LU│                  │          │
│    │          │              │        │本（以上之│號營業小客車│                  │          │
│    │          │              │        │物均已發還│之右後車窗，│                  │          │
│    │          │              │        │被害人）、│再進入車內行│                  │          │
│    │          │              │        │中油卡1張 │竊。        │                  │          │
├──┼─────┼───────┼────┼─────┼──────┼─────────┼─────┤
│ 二 │98年11月22│臺中市中區三民│ 庚○○ │糖果盒1個 │以攜帶之一字│己○○攜帶兇器竊盜│          │
│    │日凌晨2時 │路二段59號對面│        │、臺中市交│型螺絲起子將│，累犯，處有期徒刑│          │
│    │許        │停車格        │        │通事故登記│庚○○所有之│柒月：扣案之一字型│          │
│    │          │              │        │聯單1張、 │車牌號碼552-│螺絲起子壹支沒收。│          │
│    │          │              │        │中油營業卡│LV號營業小客│                  │          │
│    │          │              │        │1張、興農 │車之右後車窗│                  │          │
│    │          │              │        │股份有限公│撬破，再進入│                  │          │
│    │          │              │        │司會員卡1 │車內行竊    │                  │          │
│    │          │              │        │張、裕毛屋│            │                  │          │
│    │          │              │        │會員卡1張 │            │                  │          │
│    │          │              │        │（以上之物│            │                  │          │
│    │          │              │        │均已發還被│            │                  │          │
│    │          │              │        │害人）    │            │                  │          │
├──┼─────┼───────┼────┼─────┼──────┼─────────┼─────┤
│ 三 │98年11月26│臺中市北區一中│ 丙○○ │P5－9689號│以攜帶之一字│己○○攜帶兇器竊盜│          │
│    │日凌晨5時 │街165號前     │        │自用小客車│型螺絲起子將│，累犯，處有期徒刑│          │
│    │許        │              │        │行車執照及│登記於康詹鶯│柒月：扣案之一字型│          │
│    │          │              │        │保險卡各1 │嬌名下，平日│螺絲起子壹支沒收。│          │
│    │          │              │        │張、瑞士小│由丙○○所使│                  │          │
│    │          │              │        │刀1支、回 │用之車牌號碼│                  │          │
│    │          │              │        │數票1本、 │P5－9689號自│                  │          │
│    │          │              │        │香水1瓶、 │用小客車之右│                  │          │
│    │          │              │        │手電筒1支 │後車窗撬破，│                  │          │
│    │          │              │        │、棒球帽1 │再進入車內行│                  │          │
│    │          │              │        │頂、卡氏汽│竊          │                  │          │
│    │          │              │        │車美容服務│            │                  │          │
│    │          │              │        │卡1張（以 │            │                  │          │
│    │          │              │        │上之物均已│            │                  │          │
│    │          │              │        │發還被害人│            │                  │          │
│    │          │              │        │）、回數票│            │                  │          │
│    │          │              │        │1本       │            │                  │          │
├──┼─────┼───────┼────┼─────┼──────┼─────────┼─────┤
│ 四 │98年11月28│臺中市東區南京│ 乙○○ │全民健康保│以攜帶之一字│己○○攜帶兇器竊盜│          │
│    │日20時許  │東路與自強街2 │        │險卡1張、 │型螺絲起子將│，累犯，處有期徒刑│          │
│    │          │巷口          │        │自用小客車│登記於北洲汽│柒月：扣案之一字型│          │
│    │          │              │        │駕駛執照1 │車交通事業股│螺絲起子壹支沒收。│          │
│    │          │              │        │張、中油營│份有限公司名│                  │          │
│    │          │              │        │業卡1張、 │下，平日由林│                  │          │
│    │          │              │        │北基加油站│錦文所使用之│                  │          │
│    │          │              │        │加油卡2張 │車牌號碼3Q-3│                  │          │
│    │          │              │        │（已上之物│56號營業小客│                  │          │
│    │          │              │        │均以發還被│車之右後車窗│                  │          │
│    │          │              │        │害人）、萬│撬破，再進入│                  │          │
│    │          │              │        │泰商業銀行│車內行竊    │                  │          │
│    │          │              │        │現金卡1張 │            │                  │          │
│    │          │              │        │、日盛加油│            │                  │          │
│    │          │              │        │卡1張、彰 │            │                  │          │
│    │          │              │        │化銀行提款│            │                  │          │
│    │          │              │        │卡1張     │            │                  │          │
├──┼─────┼───────┼────┼─────┼──────┼─────────┼─────┤
│ 五 │98年11月29│臺中市北區東光│ 戊○○ │車牌號碼87│隨手撿拾路邊│己○○竊盜，累犯，│          │
│    │日凌晨0時 │三街與東成三街│        │20－LT號自│之石頭敲破登│處有期徒刑陸月。  │          │
│    │許        │口            │        │用小客車1 │記於呂麗惠名│                  │          │
│    │          │              │        │臺、中國信│下，平日由黃│                  │          │
│    │          │              │        │託商業銀行│嘉毅所使用之│                  │          │
│    │          │              │        │存摺1本、 │車牌號碼8720│                  │          │
│    │          │              │        │合作金庫銀│－LT號自用小│                  │          │
│    │          │              │        │行存摺1本 │客車之右後車│                  │          │
│    │          │              │        │、郵局存摺│窗，進入車內│                  │          │
│    │          │              │        │1本、車牌 │後，以放置於│                  │          │
│    │          │              │        │號碼8720－│車內之鑰匙轉│                  │          │
│    │          │              │        │LT 號自用 │啟該車電源插│                  │          │
│    │          │              │        │小客車行車│孔，將車駛離│                  │          │
│    │          │              │        │執照1張、 │現場。      │                  │          │
│    │          │              │        │車牌號碼  │            │                  │          │
│    │          │              │        │J5U－288號│            │                  │          │
│    │          │              │        │機車保險卡│            │                  │          │
│    │          │              │        │1張、車牌 │            │                  │          │
│    │          │              │        │號碼8720－│            │                  │          │
│    │          │              │        │LT號自用小│            │                  │          │
│    │          │              │        │客車鑰匙1 │            │                  │          │
│    │          │              │        │支、衛星導│            │                  │          │
│    │          │              │        │航1臺（以 │            │                  │          │
│    │          │              │        │上之物均已│            │                  │          │
│    │          │              │        │發被害人）│            │                  │          │
└──┴─────┴───────┴────┴─────┴──────┴─────────┴─────┘

司法院資訊處製作；財團法人民間司法改革基金會備份。
